臺灣板橋地方法院刑事判決　　　　　　　100年度訴字第216號
公　訴　人　臺灣板橋地方法院檢察署檢察官
被　　　告　戴志宏
上列被告因廢棄物清理法案件，經檢察官提起公訴（99年度偵字
第31006 號），本院判決如下：
    主  文
戴志宏共同犯未依廢棄物清理法第四十一條第一項規定領有廢棄
物清除許可文件，從事廢棄物清除，處有期徒刑壹年陸月。緩刑
伍年。緩刑期間付保護管束，並應向該管檢察官指定之政府機關
、機構、行政法人、社區或其他符合公益目的之機構或團體提供
貳佰小時之義務勞務。
    事實
一、戴志宏前於民國（下同）96年間，因業務過失致人於死案件
    ，經臺灣士林地方法院於97年6 月10日以97年度交訴字第12
    號判決判處有期徒刑1 年，減為有期徒刑6 月，如易科罰金
    ，以新臺幣（下同）1,000 元折算1 日，緩刑2 年，於99年
    7 月11日緩刑期滿，未經撤銷，其刑之宣告失其效力。
二、戴志宏明知從事廢棄物清除、處理業務，應向直轄市、縣（
    市）主管機關或中央主管機關委託之機關申請核發公民營廢
    棄物清除、處理機構許可文件後，始得受託從事清除、處理
    廢棄物之業務，竟基於從事廢棄物清除之犯意，未依廢棄物
    清理法第41條規定領有廢棄物清除許可證，於99年11月19日
    下午3 時50分許，受年籍不詳綽號「小林」之成年男子委託
    ，而共同基於犯意之連絡暨行為之分擔，以每車新臺幣（下
    同）800 元之代價，由戴志宏駕駛車號：K4-2915 號自小貨
    車，載運由該「小林」之男子所有之一般事業廢棄物（磚、
    石塊、木材及塑膠等），至臺北縣三峽鎮（現改制為新北市
    三峽區，下同）民生段123 地號土地傾倒，嗣為警於同日（
    19日）下午4 時許，在上址當場查獲，因悉上情。
三、案經臺北縣（現改制為新北市，下同）政府警察局三峽分局
    移由臺灣板橋地方法院檢察署檢察官偵查起訴。
    理  由
甲、證據能力部分：
    查本件被告、檢察官於本院程序中均未就證據能力提出爭執
    ，且迄於言詞辯論終結前，亦未就本院所調查之證據主張有
    刑事訴訟法第159 條第1 項不得為證據之情形，應認均已同
    意得作為本案之證據。從而，下述證據資料縱有屬傳聞證據
    ，或且不符刑事訴訟法第159 條之1 至之4 之規定者，經本
    院審酌各該證據資料作成時之一切客觀情況，認無不適當情
    事，均認有證據能力，合先敘明。
乙、本院認定被告犯罪之證據及得心證之理由：
一、訊據被告戴志宏坦承上述犯行不諱，核與其於警偵訊時供述
    互核相符，此外，復有臺北縣三峽鎮清潔隊環保稽查記錄表
    1 紙、臺北縣三峽鎮○○段123 地號土地現場照片10張，臺
    北縣政府農業局99年12月16日北農山字第0991192623號函1
    紙等在卷可稽，足徵被告之自白，核與事實相符，堪以採信
    ，從而，本案事證明確，被告犯行，足以認定，應予責罰。
二、按從事廢棄物清除、處理業務者，應向直轄市、縣（市）主
    管機關或中央主管機關委託之機關申請核發公民營廢棄物清
    除處理機構許可文件後，始得受託清除、處理廢棄物業務；
    未依第41條第1 項規定領有廢棄物清除、處理許可文件，從
    事廢棄物貯存、清除、處理，或未依廢棄物清除、處理許可
    文件內容貯存、清除、處理廢棄物者，處1 年以上5 年以下
    有期徒刑，得併科300 萬元以下罰金，廢棄物清理法第41條
    第1 項前段、第46條第4 款分別定有明文。所謂「貯存」，
    係指廢棄物於清除、處理前，放置於特定地或貯存容器、設
    施內之行為。所謂「清除」，乃指廢棄物之收集、運輸行為
    。而所謂「處理」，包括中間處理：即最終處置前，以物理
    、化學、生物、熱處理或其他處理方法，改變其物理、化學
    、生物特性或成分，達成分離、減積、去毒、固化或安定之
    行為；最終處置：指衛生掩埋、封閉掩埋、安定掩埋或海洋
    棄置廢棄物之行為；再利用：指事業機構產生之事業廢棄物
    自行販賣、轉讓或委託作為原料、材料、填土或其他經中央
    主管機關認定之用途行為。本件被告並未領有廢棄物清除許
    可文件，而擅自從事廢棄物載運之廢棄物清除業務，自可確
    認。
三、是被告戴志宏有如上行為，核係犯廢棄物清理法第46條第4
    款之未領有廢棄物清除許可文件而從事廢棄物清除罪；被告
    與該年籍不詳綽號「小林」之成年男子間，有犯意之聯絡暨
    行為之分擔，均為共同正犯。至被告自承另有2 次，與本次
    行為相同一節，然被告之自白不得為犯罪之唯一證據，是被
    告自白此部分行為，除此之外，並無其餘佐證存在，依法不
    得認定其犯罪事實，復非公訴人起訴所指，本院無從認定其
    犯行，附帶說明。爰審酌被告素行狀況、犯罪動機、手段、
    目的、所生危害及犯罪後態度等一切情狀，酌情量處如主文
    所示之刑。又查，被告前於96年間，因業務過失致人於死案
    件，經臺灣士林地方法院於97年6 月10日以97年度交訴字第
    12號判決判處有期徒刑1 年，減為有期徒刑6 月，如易科罰
    金，以新臺幣（下同）1,000 元折算1 日，緩刑2 年，於97
    年7 月11日緩刑期滿，未經撤銷，其刑之宣告失其效力，有
    本院100 年3 月22日言詞辯論終結日查悉知臺灣高等法院被
    告前案紀錄表1 份在卷可參，並被告犯後並已坦承犯行交代
    清晰，本院認被告應已知悔悟，其經此偵審程序及論罪科刑
    之教訓，當知所警惕，信無再犯之虞，因認對其所受宣告之
    刑，仍以暫不執行較為適當，併予宣告緩刑5 年，用啟自新
    。又為期被告能於服務社會中建立正確價值觀，爰依刑法第
    74條第2 項第5 款之規定命其向檢察官指定之政府機關、政
    府機構、行政法人、社區或其他符合公益目的之機構或團體
    提供200 小時之義務勞務，用兼衡平。又查，為執行刑法第
    74條第2 項第5 款至第8 款所定之事項，而受緩刑之宣告者
    ，應於緩刑期間付保護管束，刑法第93條第1 項第2 款定有
    明文，爰依上開規定，併為緩刑期間付保護管束之諭知。
據上論斷，應依刑事訴訟法第299 條第1 項前段，廢棄物清理法
第46條第4 款，刑法第11條前段、第28條、第74條第1 項第1 款
、第2 項第5 款、第93條第1 項第2 款，判決如主文。
本案由檢察官呂俊杰提起公訴，經檢察官黃致中到庭執行職務。
中    華    民    國   100    年    4     月    12    日
                  刑事第2 庭審判長法  官  王屏夏
                                  法  官  曹惠玲
                                  法  官  黎錦福
以上正本證明與原本無異。
如不服本判決應於收受送達後10日內向本院提出上訴書狀，並應
敘述具體理由；其未敘述上訴理由者，應於上訴期間屆滿後20日
內向本院補提理由書（均須按他造當事人之人數附繕本）「切勿
逕送上級法院」。
                                  書記官  蔡麗春
中    華    民    國   100    年    4     月    12    日
附錄論罪法條：
廢棄物清理法第46條
有下列情形之一者，處1 年以上5 年以下有期徒刑，得併科新臺
幣3 百萬元以下罰金：
一、任意棄置有害事業廢棄物。
二、事業負責人或相關人員未依本法規定之方式貯存、清除、處
    理或再利用廢棄物，致污染環境。
三、未經主管機關許可，提供土地回填、堆置廢棄物。
四、未依第41條第1 項規定領有廢棄物清除、處理許可文件，從
    事廢棄物貯存、清除、處理，或未依廢棄物清除、處理許可
    文件內容貯存、清除、處理廢棄物。
五、執行機關之人員委託未取得許可文件之業者，清除、處理一
    般廢棄物者；或明知受託人非法清除、處理而仍委託。
六、公民營廢棄物處理機構負責人或相關人員、或執行機關之人
    員未處理廢棄物，開具虛偽證明。